臺灣新北地方法院民事裁定
111年度聲字第21號
聲  請  人  胡書瑋  



相  對  人  高頡芸  
上列當事人間聲請停止執行事件，本院裁定如下：
    主  文
聲請人為相對人供擔保新臺幣（下同）35萬元後，本院110 年度
司執字第107167號清償債務事件之強制執行程序，於本院111年
度訴字第67 號塗銷抵押權等事件判決確定或因和解、撤回而終
結前，應暫予停止。
    理  由
一、按有回復原狀之聲請或提起再審或異議之訴，或對於和解為
    繼續審判之請求，或提起告調解無效之訴、撤銷調解之訴，
    或對於許可強制執行之裁定提起抗告時，法院因必要情形或
    依聲請定相當並確實之擔保，得為停止強制執行之裁定，強
    制執行法第18條第2 項定有明文。又民法所定抵押權人、質
    權人、留置權人及其他依法律所定擔保物權人聲請拍賣擔保
    物事件，關係人就聲請所依據之法律關係有爭執而提起訴訟
     ，依非訟事件法第74條之1 準用同法第195 條第3 項規定
    ，得向法院聲請供擔保後停止執行。再法院依強制執行法第
    18條第2 項定擔保金額而准許停止強制執行之裁定者，該項
    擔保係備供債權人因停止執行所受損害之賠償，其數額應依
    標的物停止執行後，債權人未能即時受償或利用該標的物所
    受之損害額，或其因另供擔保強制執行所受之損害額定之，
    非以標的物之價值或其債權額為依據（最高法院86年度台抗
    字第442號裁判參照）。
二、聲請意旨略以：相對人持公證書為執行名義，向本院民事執
    行處聲請對聲請人所有坐落新北市○○區○○段000 地號土地（
    權利範圍10000分之61)，暨其上同段6903建號（權利範圍全
    部）即門牌號碼新北市○○區○○○街00號7樓建物（下合稱系爭
    不動產）為強制執行，經本院以110年度司執字第107167號
    清償債務強制執行事件(下稱系爭執行事件)查封拍賣在案。
    因聲請人對相對人就系爭不動產所設定抵押權擔保之債權不
    存在，已提起塗銷抵押權等之訴訟（案號：本院111年度訴
    字第67 號，下稱系爭訴訟事件），為避免繼續執行後將造
    成難以回復之狀態，爰依強制執行法第18條第2 項及非訟事
    件法第74條之1 、第195 條規定，聲請停止系爭執行事件之
    執行程序等語。
三、查，聲請人主張之前揭事實，業經本院調取系爭執行及訴訟
    事件卷宗核閱屬實，則依前開規定，聲請人聲請本院許其提
    供相當並確實之擔保，停止系爭執行程序，應屬有據。再就
    應供擔保部分，相對人因停止強制執行程序所受損害，應以
    其未能即時受償所受之利息損失為據。查相對人聲請執行之
    債權金額為新臺幣（下同）165萬元，而系爭訴訟事件為得
    上訴第三審之事件，參酌司法院發布之各級法院辦案期限實
    施要點第2 條規定，民事通常程序案件一審辦案期限為1 年
    4 個月，第二審辦案期限為2 年，第三審辦案期限為1 年，
    預計審理時間約為4 年4 個月，茲依上開標準，並按法定遲
    延利息即週年利率5%計算，認相對人因停止執行致未能即時
    受償之損害額約為357,225 元（計算式：1,650,000 ×5%×4.
    33年=357,225），本院取其概數，酌定聲請人應提供之擔保
    金額為35萬元。
中　　華　　民　　國　　111 　年　　1 　　月　 26　　日
                  民事第四庭    法　官　古秋菊
以上正本係照原本作成
如對本裁定抗告，應於收受裁定正本送達後10日內向本院提出抗
告狀，並繳納抗告裁判費新臺幣1,000元整。
中　　華　　民　　國　　111 　年　　1 　　月　  26　　日
                                書記官　蔡叔穎